---
title: "Test 8 Smirnov 316"
output: html_notebook
---

```{r}
library(copula)
data <- readRDS('Copula_Test/var_23.rds')
names(data)
```

```{r}
data$predictor_DistrType
```
```{r}
data$output_DistrType
```


```{r}
plot(data$predictor,data$output,main = 'predictor vs output', col = 'green', pch = 20, xlab = 'predictor', ylab = 'output')
```


```{r}
predictor_output <- cbind(data$predictor,data$output)
e_cop <- pobs(predictor_output)
plot(e_cop[,1],e_cop[,2],pch = 20, main ="pobs(predictor vs output) ",col = "blue")
```

```{r}
#Normal copula
  normal_copula <- normalCopula(param=0,dim=2)
#Student copula
  t_copula <- ellipCopula(family = "t",param = 0,dim = 2)
#Frank copula
  Frank_copula <- frankCopula(param=5,dim=2)
#Clayton
  Clayton_copula <- claytonCopula(param=5,dim=2)
```

```{r}
library(latticeExtra)
```

```{r}
normal_copula.fit <- fitCopula(normal_copula, 
                               e_cop, 
                               method = "ml", 
                               optim.control = list(maxit=1000))
normal_parameters <- normal_copula.fit@copula@parameters
normal_parameters
```

```{r}
t_copula.fit <- fitCopula(t_copula, 
                          e_cop, 
                          method = "ml", 
                          optim.control = list(maxit=1000))
t_parameters <- t_copula.fit@copula@parameters
t_parameters
```


```{r}
Frank_copula.fit <- fitCopula(Frank_copula, 
                              e_cop, 
                              method = "ml", 
                              optim.control = list(maxit=1000))
Frank_parameters <- Frank_copula.fit@copula@parameters
Frank_parameters
```


```{r}
myFitCopula <- function(Clayton_copula,data,method = 'ml'){
  tryCatch('ecuting more than one expression you need curly braces.')
    {
      y = fitCopula(Clayton_copula,data,method)
      return(y)
    }
    error=function(error_message) {
      return(NA)
    }
}
```


```{r}
clayton_fit<-myFitCopula(Clayton_copula,e_cop,"ml")
if (is.na(clayton_fit))
{  
   сlayton_loglik <- 0
   clayton_parameters <- 4
} else
{  
   clayton_loglik <-clayton_fit@loglik
   clayton_parameters <- clayton_fit@copula@parameters
}   
```

```{r}
Clayton_copula.fit<-fitCopula(Clayton_copula, 
                               e_cop, 
                               method = "ml",
                               optim.control = list(maxit=1000))
Clayton_parameters <- Clayton_copula.fit@copula@parameters
Clayton_parameters
```

```{r}
Clayton_parameters
```

Посмотрим на оценки максимального правдоподобия
```{r}
normal_copula.fit@loglik
```

```{r}
t_copula.fit@loglik 
```

```{r}
Frank_copula.fit@loglik
```

```{r}
Clayton_copula.fit@loglik
```

```{r}
best_parameters <- Clayton_parameters
```

```{r}
persp(Clayton_copula, dCopula, main="pdf",xlab="u", ylab="v", zlab="c(u,v)")
```

```{r}
contour(Clayton_copula,dCopula, main="pdf",xlab="u", ylab="v")
```


```{r}
data$predictor_DistrType
```

```{r}
data$predictor_DistrParameters
```
```{r}
data$output_DistrType
```

```{r}
data$output_DistrParameters
```


```{r}
predictor.copula <- plnorm(data$predictor, mean=data$predictor_DistrParameters[1], sdlog=data$predictor_DistrParameters[2])
output.copula <- pnorm(data$output, mean=data$output_DistrParameters[1], sd=data$output_DistrParameters[2])
```

### 8. Постройте копулу согласно частным распределениям

```{r}
plot(predictor.copula,output.copula,main = 'predictor vs output. Marginal Distribution Copula', 
     col = 'green',pch = 20,xlab = 'predictor', ylab = 'output')
```

### 9.Вычислите квантиль для уровня 95%, для заданных частных распределений. Лучшей выбрана Clayton копула.
```{r}
quantileLevel <- function(numCopula, copula, theta, alpha)
{
  if (numCopula == 1)
  #Gaussian
  {
    q <- pnorm(qnorm(alpha) *sqrt(1-theta*theta)  + theta* qnorm(copula[,1]))
  }
  if (numCopula == 2)
  #Student
  {
  
  }
  if (numCopula == 3)
  #Frank
  {
    
  }
  if (numCopula == 4)
  #Clayton
  {
    q <- ((alpha ^ (- theta / (1 + theta)) - 1) * (copula[, 1] ^ -theta) + 1) ^ -(1 / theta)
  }
  return(q)  
}

copula <- cbind(predictor.copula, output.copula)
alpha <- 0.95
copulanum <- 4
parameters <- Clayton_copula.fit@copula@parameters
quantile <- quantileLevel(copulanum, copula, parameters,alpha)
# quantile
```

### 10.Определите аномальные пары переменных для которых переменная output в копуле превосходит квантиль. Определяем индексы таких переменных.
```{r}
(anomalindex <- which(copula[,2]>quantile))
```

Рисуем копулу, цветом выделяем аномальные значения
```{r}
plot(copula[,1], copula[,2], pch=20, col="blue", main="quatile level 95%")
points(copula[,1], quantile, col="green", pch = 20)
points(copula[anomalindex, 1], copula[anomalindex, 2], col="magenta", pch=20)
```

### 11.Находим аномальные переменные в исходных pedictor и output.
Создадим для их хранения переменные anomal_predictor и anomal_output
```{r}
anomal_predictor <- data$predictor[anomalindex]
anomal_output <- data$output[anomalindex]
head(anomal_predictor)
```

```{r}
head(anomal_output)
```

Выделим цветом пары аномальных переменных
```{r}
plot(predictor_output[,1], predictor_output[,2], pch=20, col="blue", main="Predict vs Output.Anomalies")
points(predictor_output[anomalindex,1], predictor_output[anomalindex,2], pch=20, col="red")
```
Выведем результаты в отдельный файл
```{r}
variant <- 23
copulaNames <- c("normal", "student", "clayton","frank")
copulaName <-copulaNames[3]
copulaName
```


```{r}
myResult <- list(variant = variant,
                 copulaName = copulaName,
                 predictor.copula = predictor.copula,
                 output.copula = output.copula,  
                 best_parameters = best_parameters,
                 anomal_predictor= anomal_predictor,
                 anomal_output= anomal_output)

saveRDS(myResult,"result.rds")
```

```{r}

```

```{r}

```



