---
title: "Smirnov_Ivan"
output: html_notebook
---

## Данные по количеству летальных исходов от короновируса

Скачаем необходимые данные из библиотеки за период с начала июня 2022 по конец 2022 года.
```{r}
library(COVID19)
download <- function(country)
{
  country_data<-covid19(country,level =1,start='2022-06-01',end='2022-12-31')
  head(country_data)
  country_data <- country_data[,c(2,3:7)]
  return (country_data)
}  
country <- "Russia"
data <- download(country)
```

```{r}
head(data)
```

```{r}
tail(data)
```


```{r}
time_series <- ts(data$deaths)
plot(time_series, type = "l", col = "blue",lwd = 2,main = "time_ser of deaths.Russia")
```

Библиотека дает накопленные данные с начала пандемии, чтобы получить ежедневное количество заболевших просто возьмем разность по дням.

```{r}
n <-length(data$deaths)
deaths_day <- diff(data$deaths)
plot(data$date[2:n], deaths_day,col='blue', main='Deaths Russia', type='l')
```
Скачаем данные для отправки на проверку:
```{r}
download_data <- deaths_day
write.csv(download_data, "variant_19.csv", row.names=FALSE)
```
  
Ежедневные данные также представляют собой нестационарный ряд по дисперсии, поэтому возьмем еще раз одну разность. Таким образом, получим ряд ежедневных изменений количества умерших.
```{r}
deaths_day_diff <- diff(deaths_day)
plot(data$date[3:n], deaths_day_diff, col='blue', main='Deaths Russia', type='l')
```
Оценим ACF,PACF
```{r}
deaths_day_diff_acf = acf(deaths_day_diff, lwd = 3, main = "ACF", col = "blue", lag.max=100)
```

Из графика ACF видим, что модель не ARMA не включает в себя скользящее среднее.

Посмотрим какой график PACF:
```{r}
deaths_day_diff_pacf= pacf(deaths_day_diff, lwd = 3, main = "PACF", col = "blue", lag.max=100)
```

По графику PACF видно, что период сезонности равен 7, AR = 7 или 8, SAR = 1

Построим две наиболее вероятные модели и сравним результаты по критерию Акаике
SARMA(7,0,0)(1,0,0)
```{r}
model_1 <- arima(deaths_day_diff, order = c(7,0,0), seasonal = list(order= c(1,0,0), period = 7 ), method = "ML")
cat('AIC: ', model_1$aic)
```

SARMA(8,0,0)(1,0,0)
```{r}
model_2 <- arima(deaths_day_diff, order = c(8,0,0),seasonal = list(order= c(1,0,0),period = 7 ),method = "ML")
cat('AIC: ', model_2$aic)
```

Как видим первая модель с параметрами period = 7, AR = 7, SAR = 1 дала результат лучше.

#### Исследуем остатки

```{r}
acf(model_1$residuals, lwd = 3, main = "Residuals ACF", col = "blue", lag.max=100)
```

```{r}
pacf(model_1$residuals, lwd = 3, main = "Residuals PACF", col = "blue", lag.max=100)
```
 Похоже, что порядок AR может быть равен 9, хотя изначально значение PACF на данной задержке было незначительно.
 Проверим это, построив новую модель SARMA(9,0,0)(1,0,0):
```{r}
model_3 <- arima(deaths_day_diff, order = c(9,0,0), seasonal = list(order= c(1,0,0), period = 7 ), method = "ML")
cat('AIC: ', model_3$aic)
```
Действительно, критерий Акаике на такой модели лучше

```{r}
library(lmtest)
coeftest(model_3)
```
```{r}
acf(model_3$residuals, lwd = 3, main = "Residuals ACF", col = "blue", lag.max=100)
```
```{r}
pacf(model_3$residuals, lwd = 3, main = "Residuals PACF", col = "blue", lag.max=100)
```

Посмотрим на тест Льюинг-Бокса
```{r}
 Box.test(model_3$residuals, lag = 20, type = "Ljung-Box", fitdf = 2)
```
Исходя из значения p-value, гипотезу о некоррелированности остатков не отвергаем.


Проверим распределение
```{r}
qqnorm(model_3$residuals)
qqline(model_3$residuals)
```
Похоже, что остатки распределены нормально.

#### Построим периодограмму спектральной плотности к начальным данным и к остаткам после удаления модели
```{r}
library(TSA)
```

```{r}
k3 <- kernel('daniell',c(5,5,5))

sp = spec(deaths_day_diff, kernel=k3,log='no',sub='', 
          xlab='Frequency', col = "blue", lwd = 2, main='Smoothed Periodogram')
sp_ARMA = spec(model_3$residuals, kernel=k3,log='no',sub='', 
               xlab='Frequency', col = "green", lwd = 2, main='Smoothed Periodogram', plot=F)
lines(sp_ARMA$freq,sp_ARMA$spec,col='green',lwd=2)
legend("topleft",c("Original data","SARMA(9,0,0)(1,0,0) resid."),lwd = 2, col=c("blue","green"))
```
Показатели периодограммы довольно хорошие.

#### Построим прогноз и 95% доверительные интервалы на 1 период сезонности вперёд
```{r}
n <- length(deaths_day_diff)
plot(x=(1 : n), y=deaths_day_diff, col='blue', main='Deaths Russia', xlab = "month", type='l')
model_3_forecast <- predict(model_3, n.ahead = 7)$pred
model_3_forecast_se <- predict(model_3, n.ahead = 7)$se
points(x=(n+1 : 7), y = model_3_forecast, type = "l", col = "red")
points(x=(n+1 : 7), y = model_3_forecast - model_3_forecast_se, type = "l", col = "black", lty = 2)
points(x=(n+1 : 7), y = model_3_forecast + model_3_forecast_se, type = "l", col = "black", lty = 2)

```

#### Построим прогноз по аддитивной сезонной модели Holta-Winters
```{r}
n <- length(deaths_day_diff)
deaths_day_diff <- ts(diff(deaths_day), frequency=7)
past <- window(deaths_day_diff)
model <- HoltWinters(past, seasonal = "additive")
pred <- predict(model, n.ahead = 12)
plot(model,predicted.values = pred,lwd=2)
```











