---
title: "R Notebook"
output:
  html_document:
    df_print: paged
---

## Импортируем данные для регрессионного анализа котировок дневных цен закрытия предложенных в варианте 3 инструментов.

```{r}
dataPath <- './data'
Stocs <- read.table(paste(dataPath,'Stocs.csv',sep = '/'), header=TRUE,sep=',')
len <- dim(Stocs)[1]
Stocs$DATE <- as.Date(Stocs$DATE[1:len],"%d/%m/%y")
rownames(Stocs) <- Stocs$DATE
Stocs$DATE <- NULL

head(Stocs)
```

## Перейдём к логарифмическим доходностям

```{r}
PalladiumCLOSE <- diff(log(Stocs$PalladiumCLOSE))
SANDCLOSE <- diff(log(Stocs$SANDCLOSE))
GoldCLOSE <- diff(log(Stocs$GoldCLOSE))
BRNCLOSE <- diff(log(Stocs$BRNCLOSE))
PlatinumCLOSE <- diff(log(Stocs$PlatinumCLOSE))
PlumbumCLOSE <- diff(log(Stocs$PlumbumCLOSE))
CuprumCLOSE <- diff(log(Stocs$CuprumCLOSE))
SilverCLOSE <- diff(log(Stocs$SilverCLOSE))
rates <- cbind(PalladiumCLOSE, SANDCLOSE, GoldCLOSE, BRNCLOSE, PlatinumCLOSE, PlumbumCLOSE, CuprumCLOSE, SilverCLOSE)

rates <- as.data.frame(rates)
rownames(rates) <- rownames(Stocs)[2:len]
 
head(rates)
```

```{r}
regrRates <-  lm(rates$PalladiumCLOSE ~ rates$SANDCLOSE + rates$GoldCLOSE + rates$BRNCLOSE + rates$PlatinumCLOSE + rates$PlumbumCLOSE + rates$CuprumCLOSE + rates$SilverCLOSE, data=rates)
summary(regrRates)
```

Таким образом, получили, что значимыми предикторами являются золото (GoldCLOSE ), платина (PlatinumCLOSE) и медь (CuprumCLOSE), так как их p-value < 0.05 в полученной модели.  
Модель не является вырожденной, так как существенно зависит от трёх названных выше предикторов, а именно от золота, платины и меди.

## Переоценим модель только для значимых переменных

```{r}
regrRates1 <-  lm(rates$PalladiumCLOSE ~ rates$GoldCLOSE + rates$PlatinumCLOSE + rates$CuprumCLOSE  -1, data=rates)
 summary(regrRates1)
```
Визуализируем результаты
```{r}
plot(rates$PalladiumCLOSE, type = "b", col='deepskyblue4', xlab='Date', main='Palladium Rates.')
lines(regrRates1$fitted.values,col='firebrick1',lwd=3)
```

Остатки после удаления регрессии
```{r}
plot(regrRates1$residuals ,type = "b",col='blue4',xlab='Time',main='Palladium Residuals.')
```

Построим гистограмму остатков
```{r}
hist(rstudent(regrRates1),xlab='Standardized Residuals', col = "blue")
```
Из гистограммы видим, что остатки, похоже, имеют логистическое распределение


```{r}
qqnorm(rstudent(regrRates1),col="red")
```

```{r}
shapiro.test((rstudent(regrRates1)))
```
Тест Шапиро-Вилка отвергает гипотезу о нормальности распределения.

Воспользуемся функцией fit.cont для определения наиболее подходящего распределения
```{r}
library(rriskDistributions)
fit.cont(data2fit = rstudent(regrRates1))
```
Таким образом, наиболее подходящее распределение логистическое.

### Проверим критерий Колмогорова-Смирнова для логистического распределения 

Оценим параметры распределения на тренировочной выборке
```{r}
d = sort(sample(length(rstudent(regrRates1)), length(rstudent(regrRates1))*0.5))
train<-rstudent(regrRates1)[d]
test<-rstudent(regrRates1)[-d]
library(fitdistrplus)
fitting_norm <- fitdistr(train,"logistic")
fitting_norm
```
```{r}
location <- -0.09838504
scale <- 0.57776277 
ks.test(test, "plogis", location, scale)
```
P-value > 0.05, поэтому гипотеза о логистическом распределении остатков не отвергается.

## Исследуем остатки на некоррелированность
```{r}
acf(rstudent(regrRates1))
```
Как видим присутствует коррелируемость данных.


