---
title: "Test 6 Smirnov Ivan 316"
output: html_notebook
---
## вариант 3

```{r}
rates <- read.csv("rates.csv", header = TRUE )
head(rates)
```

```{r}
library(xts)
```
###  Построим график доходностей

Посмотрим сколько записей в датасете
```{r}
ndays  <-  dim(rates)[1]
ndays
```

Получим число колонок
```{r}
ncol  <-  dim(rates)[2]
ncol
```

Запишем дату в соответствующем типе, а не строковом
```{r}
dates <- as.Date(rates[,1],"%m/%d/%y")
head(dates)
```

```{r}
rates.xts <- as.xts(rates[2:ncol], order.by = dates)
head(rates.xts)
```

```{r}
plot(rates.xts,type = 'l',pch =20,main = "US Treasury Rates")
```

### Применим метод главных компонент

```{r}
pca <- prcomp(rates.xts, scale = FALSE)
summary(pca)
```

### Построим график стандартных отклоненией
```{r}
mp <- barplot(pca$sdev,main = "Standard deviation explained by the principal components.", col = "blue4")
```

### Построим график важности каждой главной компоненты
```{r}
ss <- summary(pca)
mp <- barplot(ss$importance[2,],main = "Importance of Factors.", col = "blue4")
```

### Построим график накопленной меры информативности
```{r}
ss <- summary(pca)
his <- ss$importance[3,]
l <- length(his)
his[2:l]<- NA
r <- as.matrix(cbind(ss$importance[3,],his))

mp <- matplot(1:l,r,type = 'h',lty = 1, lwd = 10,main = "Cumulative proportion.", col = c("blue",'red'))
```
Вывод: 1 главный фактор объясняет более 95% дисперсии.

### Получим главные факторы Shift,Twist,ButterFly

функция для вычисления факторов
```{r}
scores <- function(ldata,pca,number)
{
  cdata <- ldata
  m <- dim(ldata)[2]
  for (i in 1:m)
    cdata[,i] <- ldata[,i] - pca$center[i]
  loads <- pca$rotation[,1:number]
  cdata <- as.matrix(cdata)
  f <- cdata %*% loads
  return (f)
}
```

```{r}
number <- 3
fscores <- scores(rates.xts,ss,number)
matplot(fscores,type = 'l',lty = 1, col = 1:number,main = 'Factor Scores')
legend('topleft',c('shift','twist','butterfly'),col = 1:number,lty = 1)
abline(h=0)
```

```{r}
matplot(cbind(ss$rotation[,1],ss$rotation[,2],ss$rotation[,3]),type = 'b',pch=21,lwd = 2,
     col = c("blue","green","magenta"),main= "Shift,Twist,Butterfly",ylab = "loadings",xlab="maturity",lty=1 )
legend("bottomleft",c("Shift","Twist","Butterfly"),lty=c(1,1,1),lwd = 2,col = c("blue","green","magenta"))
```

### Восстановим для последнего дня доходности по факторам и сравним с оригинальные и восстановленные доходности последнего дня

```{r}
restoreData<- function(fscores,loadings,center)
{
  npca <- dim(fscores)[2]
  myeigen <- t(loadings[,1:npca])
  rest <- fscores %*%myeigen
  m <- length(center)
  if (m == dim(rest)[2])
  {
    for (i in 1:m)
    rest[,i] <- rest[,i]+center[i]
  }
  return(rest)
}
```


```{r}
rest <- restoreData(fscores,ss$rotation,ss$center)
ndays <- dim(fscores)[1]
head(rest)
```

```{r}
lastdate <- rates[ndays,1]
r <- unlist(rates.xts[ndays,])
r <- as.matrix(r,ncol = 1)
r <- t(r)
s <- as.matrix(rest[ndays,],ncol = 1)
title <- paste('Restored rates.',' Date =',lastdate)
matplot(cbind(s,r),type ='b',pch=21,lwd = 2,main = title,col = c('blue','green'),lty = 1)
legend('left',c('original rates','restored'),lty=1,lwd=2,col=c('blue','green'))
```
Таким образом видим, что оригинальные и восстановленные доходности последнего дня мало отличиаются друг от друга.

### Вычислим цену портфеля из облигаций

По оригинальным рейтам:
```{r}
library(FinAna)
b <- c(15,15,15,200,15,20,20,10,10,10,10)
par <- 100
tau <- c(1/12, 1/6, 0.25, 0.5, 1, 2, 3, 5, 7, 10, 20)
m <- 2
coupon <- 0.03
sum(b*bond.price(par,coupon,tau,rates[ndays, 2:12],m))
```

По восстановленным рейтам:
```{r}
sum(b*bond.price(par,coupon,tau,s[1:length(s)],m))
```

### What-If анализ портфеля для последнего дня, если Butterfly изменит знак на противоположный (вариант 3)
```{r}
fscores[, 3] = -fscores[, 3]
matplot(fscores[,3],type = 'l',lty = 1, col = 3,main = 'opposite butterfly')
legend('topleft','butterfly',col = 3,lty = 1)
abline(h=0)
```
Посчитаем новую стоимость портфеля, если Butterfly изменит знак на противоположный
```{r}
rest <- restoreData(fscores,ss$rotation,ss$center)
ndays <- dim(fscores)[1]

sum(b*bond.price(par,coupon,tau,rest[ndays, 1:11],m))
```
Таким образом, цена портфеля уменьшилась




